【裁判字號】    95,簡上,76
【裁判日期】    950629
【裁判案由】    公然侮辱
【裁判全文】
臺灣基隆地方法院刑事判決              95年度簡上字第76號
上  訴  人    臺灣基隆地方法院檢察署檢察官
被      告    丙○○
上列上訴人因被告公然侮辱案件，不服本院基隆簡易庭中華民國
九十五年四月廿八日九十五年度基簡字第三三九號第一審簡易判
決（原聲請案號：九十五年度偵字第一一四二號）提起上訴，本
院管轄之第二審合議庭判決如下：
    主  文
上訴駁回。
    理  由
一、本案經本院審理結果，認第一審判決以被告丙○○係觸犯刑
    法第三百零九條第一項之公然侮辱罪，處以被告罰金一千元
    ，並諭知易服勞役之折算標準，其認事用法均無違誤，量刑
    亦稱妥適，應予維持，並引用第一審判決書記載之事實、証
    據及理由（如附件）。
二、本案公訴人上訴意旨略以：被害人乙○○以原審量刑過輕具
    狀請求上訴，非顯無理由，而提起本件上訴，請求撤銷改判
    等語。經查，本案被告雖否認犯行，然經告訴人指訴，並與
    在場証人林育立証述情節相符，被告空言辯解，即無足採。
    惟審酌，被告前無何不良犯行紀錄，本案係因住居樓上之告
    訴人整修房屋，因噪音、施工物品掉落及其他影響房屋結構
    安全等情事所生糾紛而出言侮辱之動機、所侮辱之言詞、內
    容，對告訴人所生危害等一切情狀，原審量以罰金一千元，
    要屬妥適，告訴人以應量處被告罰金一百萬元請求上訴，顯
    不諳法令。是本案上訴人之據以上訴指摘原判決量刑不當，
    求予撤銷改判，為無理由，應予駁回。
三、據上論斷，應依刑事訴訟法第四百五十五條之一第一項、第
    三項、第三百六十八條、第三百七十三條，判決如主文。
本案經檢察官甲○○到庭執行職務
中    華    民    國    95    年    6     月    29    日
                  刑事第五庭審判長法  官  陳志祥
                                  法  官  楊皓清
                                  法  官  陳玉雲
以上為正本係照原本作成。
本件判決不得上訴。
中    華    民    國    95    年    6     月    30    日
                                  書記官  王毓嫻
附件：
臺灣基隆地方法院刑事簡易判決         95年度基簡字第339號
聲  請  人  臺灣基隆地方法院檢察署檢察官
被      告  丙○○  男  50歲（民國○○年○月○○日生）
                    身分證統一編號：Ｚ000000000號
                    住基隆市○○區○○路254號2樓
上列被告因公然侮辱案件，經檢察官聲請以簡易判決處刑（95年
度偵字第1142號），本院判決如下：
    主      文
丙○○公然侮辱人，處罰金壹仟元，如易服勞役，以佰元折算
壹日。
    事實及理由
一、本件犯罪事實、證據及應適用之法條，均引用檢察官聲請簡
    易判決處刑書之記載（詳如附件）。
二、刑之酌科：
    爰審酌被告僅因不滿告訴人所雇工人打掃裝潢廢棄物掉落打
    到其住處鐵窗，即出言辱罵告訴人之犯罪動機、告訴人所受
    侮辱之程序及其犯後否認犯行之態度等一切情狀，量處如主
    文所示之刑，並諭知易服勞役之折算標準，以示懲儆。
三、依刑事訴訟法第449條第1項前段、第454條第2項、刑法第30
    9條第1項、第42條第2項、罰金罰鍰提高標準條例第1條前段
    、第2條，逕以簡易判決處刑如主文。
如不服本判決，應於判決送達後10日內，向本院提出上訴狀，上
訴於本院合議庭。
中    華    民    國    95    年    4     月    28    日
                  基隆簡易庭法  官  王美婷
以上正本證明與原本無異。
如不服本判決，應於判決送達後10日內，向本院提出上訴書狀，
上訴於本院合議庭，並按他造當事人之人數附具繕本。
中    華    民    國    95    年    4     月    28    日
                            書記官  劉珍珍
附錄論罪科刑法條
刑法第309條第1項
公然侮辱人者，處拘役或三百元以下罰金。
附件：
臺灣基隆地方法院檢察署檢察官聲請簡易判決處刑書
                                      95年度偵字第1142號
    被      告  丙○○  男  50歲（民國○○年○月○○日生）
                        籍設基隆市○○區○○路254號2樓
                        國民身分證統一編號：Ｚ000000000號
上列被告因妨害名譽案件，業經偵查終結，認為宜聲請以簡易判
決處刑，茲將犯罪事實及證據並所犯法條分敘如下：
一、犯罪事實：丙○○於95年2月6日下午5至6時許，在基隆市○
    ○路254號公寓大樓屋頂，因不滿乙○○所雇工人打掃裝潢
    廢棄物掉落打到其住鐵窗，公然對乙○○辱罵「你去給人幹
    ，整棟房子都你的嗎」、「婊子」等語。案經乙○○訴請偵
    辦。
二、證據：(1)被告之供述：被告確曾於上揭時地對告訴人乙○
    ○說話 (2)證人林育立之證詞：全部犯罪事實 (3)告訴人之
    供述：全部犯罪事實。
三、法條：刑法第309條第1項公然侮辱人罪嫌。
四、依刑事訴訟法第451條第1項聲請逕以簡易判決處刑。
     此    致
臺灣基隆地方法院基隆簡易庭
中    華    民    國    95    年    3     月    31    日
                               檢察官  張  長  樹
本件正本證明與原本無異
中    華    民    國    95    年    4     月    6     日
                              書記官  葉  美  慧
附錄所犯法條：
刑法第309條第1項
     公然侮辱人者，處拘役或 300 元以下罰金。


司法院資訊處製作；財團法人民間司法改革基金會備份。
